【裁判字號】    99,交聲,282
【裁判日期】    990625
【裁判案由】    聲明異議
【裁判全文】
臺灣彰化地方法院交通事件裁定         99年度交聲字第282號
移送機關即
原處分機關  交通部公路總局臺中區監理所彰化監理站
異  議  人
即受處分人  錏承實業股份有限公司
法定代理人  乙○○
上列受處分人因違反道路交通管理處罰條例案件，對於交通部公
路總局臺中區監理所臺中市監理站於民國99年3 月11日所為之處
分（彰監四字第裁64-I00000000、64-I00000000號）聲明異議，
本院裁定如下：
    主  文
異議均駁回。
    理  由
一、原處分機關裁決意旨略以：異議人即受處分人所有車牌號碼
    8A-1761 號自用一般小客車，於民國（下同）99年1 月25日
    18 時33 分許於彰化市○○路與彰新路口，因(1)行經有燈光
    號誌管制之交岔路口闖紅燈；(2)違反處罰條例之行為，拒絕
    停車接受稽查而逃逸之違規，經彰化縣警察局彰化分局逕行
    舉發。嗣經受處分人到案申訴，原處分機關函請原舉發單位
    調查結果，仍認受處分人有前開違規行為，原處分機關乃分
    別依道路交通管理處罰條例第53條第1 項、第60條第1 項規
    定各裁處罰鍰新臺幣（下同）2700元及3000元等語。
二、本件聲明異議意旨略以：異議人及其家人當天並未開車經過
    上開路段云云。
三、按汽車（包括機器腳踏車）駕駛人，行經有燈光號誌管制之
    交岔路口闖紅燈者，處1,800元以上5,400元以下罰鍰，並記
    違規點數3 點；汽車駕駛人，駕駛汽車有違反本條例之行為
    ，經交通勤務警察制止時，不聽制止或拒絕停車接受稽查而
    逃逸者，除按各該條規定處罰外，處3,000元以上6,000元以
    下罰鍰，並記違規點數1 點；汽車駕駛人之行為有不服指揮
    稽查而逃逸之情形，當場不能或不宜攔截製單舉發者，得對
    汽車所有人逕行舉發處罰；前項逕行舉發，應記明車輛牌照
    號碼、車型等可資辨別之資料，察明汽車所有人姓名或名稱
    、住址後，製單舉發處罰之；汽車行駛至交岔路口，其行進
    應遵守燈光號誌或交通警察之指示。道路交通管理處罰條例
    第53條、第60條第1項、第63條第1項第1款、第3款、第7 條
    之2第1項第1款、第4款、第2項與道路交通安全規則第102條
    第1項第1款及違反道路交通管理事件統一裁罰標準表分別定
    有明文。
四、經查：
(一)、異議人即受處分人所有之上開車輛，於前揭時、地，行經彰
    化市○○路與彰新路口，因闖紅燈經執勤員警當場鳴笛制止
    ，竟拒絕停車接受稽查，反加速逃逸等事實，業據證人即原
    舉發員警陳松正於99年4 月13日到庭具結證稱：「（問除了
    舉發單，當時有無其他證據？）駕駛人跟隨一部UD6- 695重
    型機車一起闖紅燈左轉，我們看到用指揮棒、鳴笛示意他們
    停車受檢，重型機車停下要受檢，8A-1767 福特廠牌紅色轎
    車也停車要受檢，但是趁我們不備時加速逃逸。（問闖紅燈
    前他是行駛哪個方向？）他先行駛舊彰新路紅燈右轉自強路
    又左轉闖紅燈至新彰新路，三個地方都沒有路口監視器。（
    問你怎麼知道對方車牌號碼？）他已經先停下來在我的正前
    方，車內駕駛人及乘客我都有看清楚，駕駛是男性，乘客是
    女性，高矮我不清楚，年齡二十至三十左右。」、「當時他
    差一點撞到機車駕駛人，機車駕駛人追隨目視車號之後再告
    知警方車號，但警方跟他說已經記住車號了，機車駕駛人住
    彰化市○○路47巷35號，叫做丙○○，他有看到，重型機車
    的駕駛人有沒有看到車號我不曉得，重型機車駕駛者叫做甲
    ○○。」、「違規者加速逃逸，沿著彰新路連續闖紅燈，我
    們一目瞭然。」等語明確；另經證人丙○○於99年4 月20日
    到庭具結證述：「（問當時你看到的情形是如何？）我本來
    在彰新路上…那天已經晚上，我在等沒有車的時候過去，有
    一台車闖紅燈過來，他知道他是闖紅燈過來，當時警察有先
    攔截一輛機車，然後也有攔截那一台紅色福特轎車，他逆向
    過來我有特別注意他的車牌。（問他的車牌幾號？）我忘了
    ，但是當時我有告訴警察，警察說他看到的車牌與我看到的
    是一樣的。」等情；又經證人甲○○到庭具結表示：「（問
    當時是否你闖紅燈被開單？）是。（問當時也有一輛車是闖
    紅燈嗎？）當時警察有攔下一輛自小客車，那輛車沒有停下
    來就開走了，警察有去追。」等語。又證人陳松正與異議人
    並不認識，彼此間亦無任何嫌隙，當不至甘冒涉犯偽證罪之
    風險，故證人即警員陳松正證述：：異議人公司所有車牌號
    碼8A-1761 號自用一般小客車於99年1 月25日18時33分許，
    在彰化市○○路與彰新路口有闖紅燈及拒絕停車接受稽查而
    逃逸之違規等語並非無據。
(二)、又異議人公司代表人乙○○辯稱：當時其與家人皆未開車行
    經該路段等語，因乙○○於本院訊問時供述：行動電話門號
    000000 0000 號及0000000000號分別係其本人及子女所使用
    等語，本院依職權調取上開行動電話門號之雙方通聯紀錄，
    發現案發上開行動電話於違規當時，其等位置分別在彰化縣
    彰化市○○路228 號12樓及彰化市○○路○ 段186 號基地台
    附近，即在本件違規地點附近等，故異議人雖辯稱：當時其
    與家人皆未開車行經該路段等語，顯與事實不符，委無足採
    。
五、綜上所述，異議人以舉發當時未曾經過該違規地點等語置辯
    ，尚無可採。從而，原處分機關所為之處分，並無違法不當
    ，本件異議為無理由，應予駁回。
六、據上論斷，應依道路交通管理處罰條例第87條第2 項、道路
    交通案件處理辦法第19條，裁定如主文。
中    華    民    國    99    年    6     月    25    日
                  交通法庭            法  官  鮑慧忠
以上正本證明與原本無異。
如不服本裁定，應於裁定送達後五日內向本院提出抗告狀( 須附
抗告狀繕本 )。
中    華    民    國    99    年    6     月    25    日
                                      書記官  林子惠

司法院資訊處製作；財團法人民間司法改革基金會備份。
